臺灣臺中地方法院刑事判決　　　　　　　　　　　　　　九十年度訴字第七三五號
　　公　訴　人　台灣台中地方法院檢察署檢察官
　　被　　　告　乙○○
　　選任辯護人　常照倫
　　　　　　　　張繼準
右列被告因毒品危害防制條例案件，經檢察官提起公訴（九十年度偵字第一六一四
號），本院判決如左：
    主  文
乙○○共同販賣第二級毒品，未遂，處有期徒刑貳年，緩刑伍年。
扣案之安非他命貳包（含袋重柒點伍公克）沒收銷燬之。
    事  實
一、乙○○於民國（下同）九十年一月十二日晚上八時至九時許，在台中市○○街友
    人丙○○租處，接到戊○○（身分證字號：Ｚ000000000號，偵查機關
    追查中）之電話，告知日前販賣予乙○○之安非他命二包（重七點五公克）有人
    已經先訂去了，但因戊○○沒有空拿去給買主並收錢，乃要求乙○○代替伊先將
    前開二包安非他命送予甲○○，乙○○明知戊○○要將前開毒品販賣予甲○○，
    竟基於配合戊○○共同販賣第二級毒品之犯意聯絡與行為分擔，應允之，並於同
    日晚上十時許，將安非他命二包送至台中市○○路三四二巷口前，正欲交付前開
    安非他命二包予甲○○之際，為埋伏在該處之警員當場查獲而未遂，並扣得前開
    安非他命二包（含袋重柒點伍公克）。
二、案經台中市警察局移送臺灣臺中地方法院檢察署檢察官偵查起訴。
    理  由
一、訊據被告坦承於前開時地受戊○○之託將安非他命二包交付予甲○○等情，惟矢
    口否認有販賣毒品之行為，辯稱：不知道戊○○要伊收取之六千元是否為販賣毒
    品之代價云云，惟查：被告前有向戊○○購買毒品，且前開安非他命二包，原係
    伊以五千五百元購得，業據被告於警訊中及本院審理時供明在卷，則關係人戊○○告知伊毒品是別人先訂走，要伊送去給別人，且要拿六千元，衡情當然知悉戊○○係以比高出售予伊之價格售出同數量之安非他命，才要伊代為送貨及收錢，
    被告辯稱不知道戊○○要伊收取之六千元是否為安非他命之代價，不足採信，此
    外復有證人丙○○於本院審理時結證稱：「我已經跟他拿了毒品，他打電話來說
    毒品人家已經先要去了，要我們先拿去給他，因為乙○○有機車我沒有機車，就
    叫乙○○拿過去。」等語，核與證人甲○○及證人庚○○、丁○○、己○○即本
    案查獲之員警三員到庭結證情節相符，復有安非他命二包（含袋重柒點伍公克）
    扣案可稽，事證明確，被告犯行洵堪認定。
二、核被告所為係犯毒品危害防制條例第四條第二項、第五項之販賣第二級毒品未遂
    罪，其已著手實行販賣行為而不遂，依既遂犯之刑減輕其本刑。辯護人雖以被告
    未基於營利意圖而為前開行為，應係犯轉讓安非他命罪嫌云云，惟查：被告明知
    戊○○販賣毒品予伊自己，而甲○○之情形，亦係戊○○之客戶之一，已如前述
    ，則其代為收款及送貨，己參與構成要件之行為，縱令基於幫助戊○○之意思而
    為前開行為，依法仍構成戊○○販賣毒品之共同正犯，難以幫助犯論罪，而被告
    購入前開安非他命之價值係五千五百元，可以推定關係人戊○○購入之成本低於
    五千五百元，關係人戊○○要被告向甲○○收取六千元，當係以營利之目的為之
    ，辯護人以被告所為僅構成轉讓罪嫌，容有誤會。被告與關係人戊○○有犯意聯
    絡與行為分擔，應論以共同正犯，被告為販賣而持有前開安非他命，其持有之低
    度行為，已為販賣之高度行為所吸收，應不另論罪。次查被告於甫滿十八歲之際
    ，因施用毒品而認識丙○○、戊○○等人，並因向戊○○購入毒品，受戊○○之
    託而為前開行為，並未取得任何利益，依其所處之環境（認識之朋友均係施用毒
    品者或販毒者）及其年齡，參酌本案法定本刑為無期徒刑或七年以上有期徒刑，
    堪認處以最低之刑仍嫌過重，犯罪之情狀，應可憫恕，除依刑法第二十六條之規
    定，依未遂犯之例減輕其刑外，再依刑法第五十九條規定遞減其刑。爰審酌被告
    年輕識淺，因一時失慮誤罹重典，前開販毒行為，縱無被告之助力，關係人待有
    空閑時，亦必然為之，被告所為對毒品之流通或有助益，惟助益不大，且被告事
    後已大致坦承犯行，並主動供出毒品來源，顯有悔改之心，從輕量處如主文所示
    之刑，次查被告未曾受有期徒刑以上刑之宣告，有台灣台中地方法院檢察署刑案
    資料查註紀錄表一紙附卷可憑，因一時失慮，誤罹重典，本院認其經此刑之宣告
    後，當知警惕而無再犯之虞，因認所宣告之刑以暫不執行為適當，爰併宣告緩刑
    五年，以啟自新。
三、扣案之安非他命二包（含袋重七點五公克）為本案販賣之毒品，依毒品危害防制
    條例第十八條第一項之規定沒收銷燬之。
據上論斷，應依刑事訴訟法第二百九十九條第一項前段，毒品危害防制條例第四條第
二項、第五項、第十八條第一項、刑法第十一條前段、第二十八條、第二十六條、第
五十九條、第七十四條第一款，判決如主文。
中    華    民    國      九十一      年       三      月     十三    日
                                臺灣臺中地方法院刑事第二庭
                                      法  官  陳 如 玲
右正本證明與原本無異。
如不服本判決，應於判決送達後十日內向本院提出上訴狀，上訴於臺灣高等法院臺中
分院( 須附繕本 )。
                                      書記官
中    華    民    國      九十一      年       三      月     二十    日
附錄論罪科刑法條
毒品危害防制條例第四條第二項：製造、運輸、販賣第二級毒品者，處無期徒刑或七
年以上有期徒刑，得併科新台幣七百萬元以下罰金。
第五項：前四項之未遂犯罰之。
